臺灣高雄地方法院民事判決
111年度鳳小字第484號
原      告  彰化商業銀行股份有限公司

法定代理人  凌忠媛  
訴訟代理人  何美香  
            梁丞薰  
被      告  李孟芬  

上列當事人間請求清償借款事件，本院於民國111年7月5日言詞
辯論終結，判決如下：
    主      文
被告應分期給付原告新臺幣陸萬陸仟捌佰柒拾貳元，及自民國一
百一十年九月二十日起至清償日止，按週年利率百分之一點八四
五計算之利息，暨自民國一百一十年十月二十一日起至清償日止
，逾期在六個月以內者，按上開利率百分之十，逾期超過六個月
者，按上開利率百分之二十計算之違約金。其中新台幣貳萬元
應於民國一百一十一年九月三十日給付原告，餘額應自民國一百
一十一年十月五日起，按月於每月5日給付原告新臺幣伍仟元，
至全部清償完畢止，如被告遲誤一期履行，其後之期間視為亦已
到期。
訴訟費用新臺幣壹仟元由被告負擔。
本判決得假執行。
    事實及理由
一、原告主張：被告前向原告借款新臺幣（下同）100,000元，
    借款期間自民國109年5月20日起至112年5月20日止，約定利
    息按中華郵政股份有限公司2年定期儲金機動利率加碼1 ％機
    動計息（加碼後為1.845％），被告應按月攤還本息，如被告
    未依約清償，除依上開約定利率計付遲延利息外，逾期在6
    個月以內者，依上開利率之10％，逾期超過6個月者，依上開
    利率之20％加付違約金，且如有任何一宗債務不依約清償本
    息時，借款視為全部到期。詎被告未依約繳款，迄110年9月
    20日止尚欠本金66,872元未清償，爰依消費借貸之法律關係
    提起本訴等語。並聲明：除分期給付外，餘如主文第1項所
    示。
二、被告則以：被告確有積欠借款，但因即將臨盆，且尚需照顧
    兩名小孩，加減做網拍，資力有限，無法一次清償，希望能
    夠分期償還，於9月底先給付20,000元，餘額每月給付5,000
    元，至清償完畢完止等語，並答辯聲明原告之訴駁回。
三、原告主張之事實，業據其提出個人貸款專用借據、增補借據
    、往來明細查詢等為證，經核無誤，且為被告所不爭執，堪
    信屬實。從而，原告依消費借貸之法律關係，請求被告給付
    如主文第1項所示欠款、利息及違約金，洵屬有據，應予准
    許。
四、按「（第1項）判決所命之給付，其性質非長期間不能履行
    ，或斟酌被告之境況，兼顧原告之利益，法院得於判決內定
    相當之履行期間或命分期給付。經原告同意者，亦同。（第
    2項）法院依前項規定，定分次履行之期間者，如被告遲誤
    一次履行，其後之期間視為亦已到期。（第3項）履行期間
    ，自判決確定或宣告假執行之判決送達於被告時起算。（第
    4項）法院依第1項規定定履行期間或命分期給付者，於裁判
    前應令當事人有辯論之機會。」民事訴訟法第396條第1項、
    第2項、第3項及第4項分別定有明文。經查，原告雖不同意
    被告分期給付之答辯，惟本院審酌被告目前待產中，且尚需
    照顧兩名小孩，雖加減做網拍，仍資力不佳，但自陳生產後
    願意籌措款項還款，以及被告並非積欠鉅金，且已表明願意
    全額分期給付，分期期數並非長久，未損及原告權益等情，
    考量被告現處境況，並兼顧原告主張本金、利息及違約金之
    利益，認為被告以分期給付債務為宜，爰依上開法律規定，
    判決如主文第一項所示。
五、本件係適用小額訴訟程序為被告敗訴之判決，爰依民事訴訟
    法第436條之20規定，依職權宣告假執行。
六、訴訟費用負擔之裁判依據：民事訴訟法第78條。
中　　華　　民　　國　　111 　年　　7 　　月　　19　　日
          　　　　鳳山簡易庭  法　官  吳文婷           
上為正本係照原本作成。　　　　　　　　　 
民事訴訟法第436條之24第2項：對於本判決之上訴，非以違背法
令為理由，不得為之。
如對本判決上訴，須於判決送達後20日內向本院提出上訴狀，並
須表明原判決所違背之法令及其具體內容與依訴訟資料可認為原
判決有違背法令之具體事實之上訴理由（均須按他造當事人之人
數附繕本）。 　　　　
中　　華　　民　　國　　111 　年　　7 　　月　　19　　日
                              書記官  洪嘉慧